【裁判字號】    97,台上,3734
【裁判日期】    970807
【裁判案由】    違反毒品危害防制條例
【裁判全文】
最高法院刑事判決            九十七年度台上字第三七三四號
上  訴  人  甲○○
上列上訴人因違反毒品危害防制條例案件，不服臺灣高等法院高
雄分院中華民國九十七年六月六日第二審更審判決（九十七年度
上更(一)字第七五號，起訴案號：臺灣高雄地方法院檢察署九十六
年度偵字第七六八三號），提起上訴，本院判決如下：
    主  文
上訴駁回。
    理  由
按刑事訴訟法第三百七十七條規定：上訴於第三審法院，非以判
決違背法令為理由不得為之；是提起第三審上訴，應以原判決違
背法令為理由，係屬法定要件；如果上訴理由書狀並未依據卷內
訴訟資料具體指摘原判決不適用何種法則或如何適用不當，或所
指摘原判決違法情事顯與法律規定得為第三審上訴理由之違法情
形不相適合時，均應認其上訴為違背法律上之程式，予以駁回。
本件原判決撤銷第一審之科刑判決，改判仍論處上訴人甲○○連
續販賣第一級毒品罪刑（處有期徒刑十三年），已詳敘其認定所
憑之證據及認定之理由；自形式上觀察，原判決並無違背法令之
情形。上訴人之上訴意旨略稱：(一)證人林培允、孫富田、徐佩君
等於警詢之供述係屬傳聞證據，依法並無證據能力，原判決認有
證據能力，於法不合。(二)徐佩君於第一審審理中證稱不認識林培
允，係與「阿清」一同前來高雄購買毒品等語；林培允證稱其與
某女子一同合買毒品，其在遠處看，看不清販賣毒品之人等語；
林培允、徐佩君二人證述不一，而林培允於警詢既供稱曾向上訴
人購買毒品，其可直接向上訴人購買，又何必與徐佩君、孫富田
合資而由徐佩君出面購買？林培允前後供述顯有矛盾。又孫富田
、徐佩君均證稱先拿錢給上訴人後，經一段時間，上訴人才騎機
車回來交付毒品等語，此與一般毒品交易係一手交錢一手交毒品
者不符；原判決採信林培允等人之證述有違證據法則。另孫富田
證稱購買毒品係晚上，且其未實際與上訴人接觸，無法確定是否
向上訴人購買等語，原判決就林培允、孫富田上開有利上訴人之
證述，未說明不足採納之理由，亦有判決理由不備之違法。(三)警
方在上訴人住處搜索並未查獲任何販賣毒品工具如磅秤、夾鍊袋
等物品，且上訴人與林培允等之電話監聽譯文內容，並未提到「
毒品」，原判決僅憑電話監聽譯文即為不利上訴人之認定，其採
證有違證據法則等語。
惟查：原判決以上訴人坦承使用過0000000000號、0
000000000號行動電話；證人徐佩君於第一審審理中證
稱打0000000000號行動電話向上訴人購買海洛因，由
孫富田開車至約定地點，先將錢交給上訴人，上訴人騎車至附近
巷內拿毒品交付等語；證人孫富田證稱由徐佩君以電話聯絡，其
開車至約定地點，向上訴人購買海洛因，有一次與林培允三人合
買，二次與徐佩君一同購買，徐佩君先交款，十餘分鐘後，上訴
人再交給毒品等語；林培允證稱有與「阿田」、「樂樂」一同去
向上訴人購買海洛因，一次係單獨向上訴人購買等語；及卷附如
原判決附表三、四所示林培允使用之0000000000號行
動電話與上訴人使用之0000000000號行動電話之監聽
譯文內容，孫富田、徐佩君使用之0000000000號行動
電話與上訴人使用之0000000000號行動電話之監聽譯
文內容，林培允等人均有施用第一級毒品經判刑確定等，詳為說
明上訴人有本件如原判決附表一所示之連續販賣海洛因犯行所憑
之證據及其認定之理由；並就林培允於第一審審理中改稱其自己
向「老仔」購買毒品，到達約定地點後未見到人等語，徐佩君證
稱不認識林培允及上訴人係幫忙調取毒品，並未賺錢等語，均不
足以採信及為有利上訴人之認定，予以指駁說明；經核俱與卷內
資料相符，原判決並無理由不備、採證違背證據法則之違法。又
查：一、原判決於理由內並未採用孫富田、徐佩君警詢之供述為
不利上訴人之認定，雖採用林培允之警詢供述為證據，但除去林
培允警詢供述，依林培允等人於第一審審理中之證述仍應為同一
事實之認定，則縱認林培允等人警詢供述無證據能力，於判決本
旨並不生影響，依刑事訴訟法第三百八十條，即不得執為適法之
第三審上訴理由。上訴意旨(一)執以指摘殊非適法。二、徐佩君於
第一審審理中證稱不認識林培允等語，原判決於理由欄貳、一、
(六)已為指駁說明其論斷林培允有與孫富田、徐佩君共同向上訴人
購買海洛因之理由（原判決正本第十二頁），又孫富田、林培允
於第一審審理中已證稱係向上訴人購買毒品等語，其等固曾或稱
不能確定係上訴人，或稱看不清販賣毒品之人，難謂係有利於上
訴人，原判決雖未於理由內就此點加以指駁，尚難謂係理由不備
。另林培允證稱一次與孫富田、徐佩君三人合資購買，一次係其
自己購買，並無矛盾可言；而孫富田、徐佩君均證稱先交款予上
訴人，上訴人再至附近巷內拿取毒品交付，此毒品交易方式並未
違背經驗法則，原判決予以採信，合於證據法則。至本件雖未查
獲販毒工具如磅秤等物品及上訴人與林培允等人之電話監聽譯文
內容均未明確提及「毒品」，但原判決依憑林培允等人之證述及
上開電話監聽譯文內容等證據資料，詳為說明上訴人有本件連續
販賣海洛因之犯行，已如前述。上訴意旨(二)(三)無非係徒憑己見，
就原審採證認事之適法職權行使及原判決已說明之事項再為事實
上之爭執，俱非適法之上訴理由。其他上訴意旨或未依據卷內資
料具體指摘原判決究係如何違背法令，或單純為事實上之爭執，
殊非適法之第三審上訴理由。綜上，應認上訴人之上訴違背法律
上之程式，予以駁回。
據上論結，應依刑事訴訟法第三百九十五條前段，判決如主文。
中    華    民    國  九十七  年    八    月    七    日
                      最高法院刑事第八庭
                          審判長法官  林  永  茂
                                法官  蘇  振  堂
                                法官  蕭  仰  歸
                                法官  何  菁  莪
                                法官  林  秀  夫
      本件正本證明與原本無異
                                      書  記  官
中    華    民    國  九十七  年    八    月   十四   日
                                                      Ｅ


司法院資訊處製作；財團法人民間司法改革基金會備份。
